臺灣臺中地方法院刑事判決　　　　　　　　　　　　九十一年度交易字第一六二號
　　公　訴　人　臺灣台中地方法院檢察署檢察官
　　被　　　告　乙○○
右列被告因過失傷害案件，經檢察官提起公訴（九十一年度偵字第三六三三號），本
院判決如左：
    主  文
乙○○因過失傷害人，處拘役拾日，如易科罰金，以佰元折算壹日。
    事  實
一、乙○○於民國九十年六月十四日二十二時五十分許，駕騎車牌號碼Ａ３ˍ０９２
    ２號自用小客車，沿台中縣大甲鎮○○街，由南往北方向行駛至蔣公路無號誌
    交叉口，其原應注意行進中駕駛人應注意車前狀況，隨時採取必要安全措施，且
    應減速慢行，作隨時停車之準備。而依當時情形又無不能注意之情事，竟疏於注
    意及此，而貿然通過該無號誌交叉路口。適無照駕駛之甲○○駕駛ＦＮ８ˍ８５
    ５號機車沿蔣公路由東往西行駛，亦未注意前揭交通規則，反而超速以約五十公
    里之速度，通過該交叉路口，待二車發現時，均已煞車不及，甲○○所騎機車遂
    撞及乙○○所駕自用小客車右前輪部位，甲○○遂受左側股骨骨折、頭部外傷併
    腦震盪。乙○○於肇事後，即向警方報案，於犯罪偵查機關未發覺前，自首而接
    受裁判。
二、案經甲○○訴由台中縣警察局報由臺灣台中地方法院檢察署檢察官偵查起訴。
    理  由
一、右揭事實訊據被告乙○○固坦承伊完全未看到對方車子出來，惟辯稱：伊有減速
    ，在路口有停車確定沒有車再開，是機車突然闖過來云云，惟查右揭犯罪事實，
    業據告訴人甲○○指訴在卷，又有交通事故調查報告表、診斷證明書各一件及照
    片七張附卷可稽。發生車禍當時，係夜間有照明、道路無障礙物、視距良好有道
    路交通事故調查表之記載可參，被告若確實有停車並確定沒有車再開，當不致於
    未看到告訴人之機車，所辯應無足採。按駕駛人應注意車前狀況，隨時採取必要
    安全措施。行至無號誌之交叉路口，應減速慢行，作隨時停車之準備，道路交通
    安全規則第九十四條第三項、第九十三條第一項第三款定有明文。被告駕車自應
    注意上述道路交通安全規定。肇事彼時，被告亦無不能注意之情事，渠竟疏未注
    意及此，而與告訴人發生撞擊，其有過失甚為顯然。雖告訴人亦有未注意車前狀
    況及超速駕駛之重大過失，惟此僅為告訴人與有過失，並不能以此解免被告之過
    失責任。告訴人因本件車禍受傷，與被告之過失行為間並有相當因果關係。罪證
    明確，被告過失犯行洵堪認定。
二、核被告所為係犯刑法第二百八十四條第一項前段之罪。又被告於肇事後即向警報
    案接受偵訊並坦承肇事，有警訊筆錄及道路交通事故調查表之記載可按，為對於
    未發覺之罪自首而接受裁判，應依法減輕其刑。爰審酌被告之過失程度、所生之
    危害、肇事後之態度及被害人甲○○因而受傷，亦同有過失，且被告尚未與被害
    人達成民事和解賠償等一切情狀，判處如主文所示之刑，並諭知易科罰金之折算
    標準。
三、依刑事訴訟法第二百九十九條第一項前段，刑法第二百八十四條第一項、第六十
    二條前段、第四十一條第一項前段，罰金罰鍰提高標準條例第一條前段、第二條
    前段，判決如主文。
中      華      民      國      九十一      年    五    月    二十九    日
                                      台灣台中地方法院交通法庭
                                        法  官   王  靜  秋
右正本證明與原本無異。
如不服本判決，應於送達後十日內向本院提出上訴狀（須附繕本），上訴於台灣高等
法院台中分院。
                                        書記官
中      華      民      國      九十一      年    五    月    二十九    日
附錄論罪科刑法條
刑法第二百八十四條第一項
    因過失傷害人者，處六月以下有期徒刑，拘役或五百元以下罰金，致重傷者，處
  一年以下有期徒刑、拘役或五百元以下罰金。
